【裁判字號】    95,聲,546
【裁判日期】    950412
【裁判案由】    聲請具保停止羈押
【裁判全文】
臺灣臺北地方法院刑事裁定               95年度聲字第546號
被    告
即聲請人  甲○○
                  現因本案羈押於臺灣臺北看守所
選任辯護人  江東原律師
            趙文銘律師
上列被告因貪污等案件，聲請具保停止羈押，本院裁定如下：
    主  文
聲請駁回。
    理  由
一、聲請意旨略以：聲請人即被告甲○○非現行犯，係主動配合
    調查而到案說明，而其退休年齡將屆，並無逃亡而斷送退休
    權益之可能，且本件全部案情皆已偵查終結，被告等人均已
    閱卷完畢，且眾多涉案關係人均係交保在外，本案應無串供
    之可能，況本件案情複雜，卷宗繁多，辯護人無法於看守所
    即短之會見時間內與被告充分討論案情，有礙被告防禦權之
    行使，又被告於民國九十三年十月四日曾接受手術，經看守
    所醫師診治仍未見起色，是被告應無繼續羈押之必要，爰聲
    請准予具保停止羈押云云。
二、查聲請人因貪污等案件，經本院於九十四年十一月十一日訊
    問聲請人後，認聲請人涉有商業會計法第七十一條第一項第
    一款，稅捐稽徵法第四十三條第一項、第二項、第四十一條
    ，公司法第九條第一項，貪污治罪條例第第六條第一項第四
    款、第五條第一項第二款，刑法第二百十三條、第二百十五
    條、第二百十六條之罪嫌，且犯罪嫌疑重大，所犯係最輕本
    刑為五年以上有期徒刑之罪，而有羈押之原因，為擔保將來
    審判及執行之必要，本院認具保、責付或限制住居等強制處
    分，均不足以代替羈押，而有羈押之必要，乃於同日裁定予
    以羈押，並分別於九十五年二月九日及同年四月六日分別裁
    定延長羈押二個月。
三、按刑事被告經訊問後，認為有刑事訴訟法第七十六條所定情
    形者，於必要時得羈押之，為同法第一百零一條所明定，所
    謂必要與否，自應按照訴訟進行程度，及其他一切情事，由
    法院斟酌認定（最高法院二十九年抗字第五十七號判例參照
    ）。經查，本院於九十四年十二月二十三日行準備程序時，
    仍執其於本院於審查羈押要件時所陳述之理由置辯，惟檢察
    官已就本案及併案事實提出下列證據：(一)被告吳聲玄供證：
    在甲○○犯罪集團中擔任收送發票、領取出售所得、並代填
    虛設公司之四○一申報表、且負責匯款給王健智等人頭費用
    （每人每月二萬元），及虛設行號販賣發票予泉貿公司，得
    款與甲○○以一比二之比例分配之事實；(二)證人李永裕供證
    ：力圖工程公司等係由甲○○鼓勵其虛設行號並銷售發票，
    人頭由其尋找，由其與郭國程分別並支付人頭費用，及將虛
    設行號之四○一申報書做好後，拿到李淑惠之事務所內交予
    甲○○之事實；(三)證人李淑惠供證：幫甲○○申請十幾間公
    司登記；(四)證人李澤君供證：向甲○○購買虛設公司發票充
    作進項以逃漏稅捐之事實；(五)證人李澤君供證：林儒瑩介紹
    與甲○○認識之事實；(六)證人鄒佳霓、蔡佩桂供證：嘉德、
    匯佳公司向徐一民、甲○○購買發票之事實；(七)證人蕭嫦娥
    供證：協助甲○○於申請虛設行號公司時，以借款的方式製
    作不實的公司資金證明之事實；(八)證人張玉玲供證：係林儒
    瑩仲介甲○○販售虛設行號發票予嘉德公司，並幫李永裕轉
    交事先蓋好媒體收件章之空白四○一申報表給甲○○之事實
    ；(九)證人李財富供證：坦承林儒瑩介紹甲○○與之認識，談
    賣發票節稅的事時，當時林儒瑩亦在旁邊參與談話之事實，
    及甲○○和林儒瑩大約來公司談發票節稅的事約二至四次等
    語；(十)證人李厚政供證：矽東公司與泉貿公司購買發票之來
    源均為甲○○及吳聲玄，均無實際交易，及九十三年間甲○
    ○與吳聲玄要求伊受調查時，將發票來源推給徐一民之事實
    ；(十一)證人黃淑娟證稱：曾管制矽東公司發票，但甲○○上簽
    解除該公司管制，並保證該公司正常，經黃則沂簽章同意後
    解除管制；(十二)證人李春杰證稱：九十三年六月間甲○○曾關
    說泉貿公司之退稅問題；(十三)證人蕭政民證稱：甲○○強迫推
    銷無實際交易之發票，因礙於其為管區之稅務員，所以購買
    之事實，有相關筆錄在卷可查，依上揭證據綜合判斷，被告
    甲○○涉嫌檢察官起訴及併案之罪名確係涉嫌重大。而聲請
    人所執上開理由，均曾經於本院九十四年十一月十一日審查
    羈押要件時及九十四年十二月三十日審查是否准予據保停止
    羈押時提出，本院對此已予詳細審酌，而本案構成羈押之事
    實迄今並無變異，其主張並不可採；且本院係以刑事訴訟法
    第一百零一條第一項第三款之事由羈押之，是縱聲請人並無
    逃亡或串供之虞，亦難認有何排除本院羈押原因之情形；又
    本院已經參酌辯護人之聲請適當安排本案準備程序之進行程
    度，是看守所基於戒護必要所為之會見限制縱有不便，然聲
    請人與其選任辯護人間既得以利用下次準備期日前之較長期
    間討論案情，當不至於影響本案被告防禦權之行使，況羈押
    為保全被告得以進行追訴、審判及執行之法定方式，為確保
    羈押制度目的之有效達成，對於被告自由之限制在所難免，
    惟此類限制均非針對侵害被告訴訟權、辯論權之行使而為之
    ，參諸現行看守所關於接見被告限制之方法，並未偏離或逾
    越羈押制度之目的，亦未造成被告訴訟權、辯護權無法或難
    以行使之結果，辯護人以案情複雜，卷宗繁多，辯護人無法
    於看守所即短之會見時間內與被告充分討論案情為理由認為
    羈押應予撤銷云云，當無足採，且被告被訴之犯罪事實是否
    複雜本即見仁見智，難以單一標準衡量之，卷宗繁多之案件
    亦在所多有，若對於被告接見辯護人之時間、方式有所限制
    即因而認為妨害其訴訟權、辯護權之行使，則羈押制度存在
    之正當性已泰半不存，形成凡是案情複雜、卷宗繁多之被告
    均得免於被羈押之困境，辯護人之上開見解，本院尚難茍同
    ，附予敘明。至於聲請人身體不適所需之醫治，原得由看守
    所內之醫護人員為之，尚不至於達到非保外就醫即將影響其
    生命安全、身體健康之程度，故原羈押之事由依然存在，被
    告犯罪嫌疑重大，非予羈押，顯難為審判程序之進行，尚不
    能因具保而消滅，是聲請人所請，自不應准許。
四、依刑事訴訟法第二百二十條，裁定如主文。
中    華    民    國    95    年     4    月    12    日
                  刑事第十庭  審判長  法  官  林婷立
                                      法  官  黃雅芬
                                      法  官  林柏泓
如不服本裁定應於送達後5日內向本院提出抗告狀。
以上正本證明與原本無異。
                                      書記官  柯貞如
中    華    民    國    95    年    4     月    13    日


司法院資訊處製作；財團法人民間司法改革基金會備份。
